【裁判字號】    95,易,3637
【裁判日期】    951225
【裁判案由】    恐嚇取財
【裁判全文】
臺灣臺中地方法院刑事判決              95年度易字第3637號
公  訴  人  臺灣臺中地方法院檢察署檢察官
被      告  甲○○
選任辯護人  李慶松律師
被      告  丁○○
            丙○○
上列被告等因恐嚇取財案件，經檢察官提起公訴（95年度偵字第
23224號），嗣經本院合議庭裁定由受命法官獨任合併行簡式審
判程序，本院判決如下：
    主    文
甲○○、丁○○、丙○○共同意圖為自己不法之所有，以恐嚇使
人將本人之物交付，未遂；甲○○處有期徒刑陸月；丁○○累犯
，處有期徒刑伍月；丙○○累犯，處有期徒刑肆月；如易科罰金
，均以新臺幣壹仟元折算壹日。扣案之行動電話貳支沒收。
    犯罪事實及理由
一、本院認定被告甲○○、丁○○、丙○○共同犯恐嚇取財未遂
    罪，及被告丁○○、丙○○累犯等犯罪事實、理由、證據及
    論罪科刑所應適用之法條，除起訴書（如附件）中關於「2
    名年籍不詳之成年男子」，均應更正為「真實姓名年籍均不
    詳，而一自稱「葉宇祥（綽號阿河）」、一綽號「老頭家」
    之成年男子2人」等語，及犯罪事實欄第2項第14行「‧‧‧
    準備交付。」、第19行「‧‧‧飛利浦便利商店前」等語，
    應分別補充為「‧‧‧準備交付。但綽號阿河、老頭家之男
    子，則自認乙○○因無交付款項之本意，乃自行放棄取款而
    離去。」、「‧‧‧飛利浦便利商店前，期間丁○○復又以
    電話與乙○○聯繫3次，第1次向乙○○質以〈要不要這個兒
    子？〉等語；第2次係告知乙○○交錢時間、地點，並告以
    須沿高速公路北上等情；第3次則係向乙○○詢問其車行已
    至何處等語。」等語外，餘均與起訴書之記載相同，並經被
    告甲○○、丁○○、丙○○於民國95年12月14日本院審理中
    坦承不諱，互核相符，茲引用之。再者，被告與證人即被害
    人乙○○係父子關係，業據被告、證人乙○○所述相符在卷
    可查，其2人彼此間具有家庭暴力防治法第3條第3款所定之
    家庭成員關係，是被告向證人乙○○恐嚇取財未遂而對證人
    乙○○實施不法侵害行為，所為併成立家庭暴力防治法第2
    條第2項所定之家庭暴力罪。被告丁○○、丙○○及上述綽
    號阿河、老頭家之男子雖與證人乙○○無上述家庭成員關係
    ，惟其等與具有該關係之被告甲○○共犯本案犯行，依刑法
    第31條第1項前段，仍應論以家庭暴力罪。被告3人及綽號阿
    河、老頭家之男子就家庭暴力罪部分，有犯意聯絡，行為分
    擔，亦均為共同正犯。又上開家庭暴力罪之罪名業經本院告
    知被告3人、選任辯護人，並為被告3人所坦認不諱，有本院
    前揭審判筆錄可證，尚無礙被告3人、選任辯護人之攻擊、
    防禦，附此敘明。另被告丙○○前因傷害案件，經臺灣新竹
    地方法院判處有期徒刑3月，如易科罰金以銀元300元折算1
    日確定，於95年9月27日易科罰金執行完畢，有臺灣高等法
    院被告前案紀錄表等可查，其受有期徒刑執行完畢後，於5
    年以內再故意犯本件有期徒刑以上之罪，應依刑法第47條第
    1項規定，論以累犯，並加重其刑。扣案之行動電話（空機
    ，使用被告甲○○之門號0000000000號行動電話SIM卡），
    及門號0000000000號之行動電話（但犯罪時，係使用前開被
    告甲○○之SIM卡）各1支，分係被告丁○○、丙○○所有，
    供被告3人犯本案之罪所使用，業經被告3人陳明甚詳，應依
    刑法第38條第1項第2款規定，予以宣告沒收。至扣案之門號
    0000 000000號行動電話SIM卡雖係供犯罪所用之物，惟係屬
    電信公司；另扣案之紅色T恤則係非直接供犯罪所有之物；
    均核與沒收之要件不合，爰不併予宣告沒收。
二、爰審酌被告3人均正值青壯，不思循正軌獲取財富，竟藉恐
    嚇取財之心態可議，被告甲○○已為人父，為其所述甚詳，
    當深刻體認養兒育女之辛勞，然竟不知感恩回報，邀同外人
    共同恐嚇證人即其父乙○○，使證人乙○○身心惶恐，難以
    寧日，惡性非輕，更敗壞人倫，復為本案主謀，本不宜輕縱
    ；被告丁○○、丙○○身為人子，亦應知父母恩情，明知犯
    罪對象係被告甲○○之父，不知即時規勸被告甲○○回頭，
    反進而共同參與犯案，惡性亦不輕；惟念及被告3人犯罪後
    均已坦承犯行，悔意甚殷，被告甲○○、丁○○已當庭向證
    人乙○○道歉尋求諒解，被告丙○○雖因開庭遲到，未即時
    得以當庭向證人乙○○道歉，但亦表示將予其後親自至證人
    乙○○家中致歉等語，分別有本院審判筆錄等在卷可查，相
    當程度減少證人乙○○心中之創傷，乃證人乙○○亦陳明願
    意原諒被告3人，請求予以從輕量刑等語；再審酌被告甲○○現育有2女，若遽然入監，其家庭重擔，仍不免由證人乙○○承擔，暨證人乙○○因被告甲○○之受審，身心所承受
    之壓力等被告甲○○之家庭情況，及被告3人之前科素行，
    被告丁○○自始即參與本案，犯罪情節較重，被告丙○○於
    犯罪後期始加入，犯罪情節較輕暨其等犯罪之動機、手段等
    一切情況，分別量處如主文所示之刑，並均諭知如易科罰金
    之折算標準。
據上論斷，應依刑事訴訟法第273條之1第1項、第299條第1項前
段、第310條之2、第454條，家庭暴力防治法第2條第2項，刑法
第11條前段、第28條、第31條第1項前段、第346條第3項、第1項
、第25條第2項、第47條第1項、第41條第1項前段、第38條第1項
第2款，刑法施行法第1條之1第1項、第2項前段，判決如主文。
本案經檢察官楊朝嘉到庭執行職務
中    華    民    國    95    年    12    月    25    日
                    刑事第14庭  法  官  林世民
以上正本證明與原本無異。
如不服本判決，應於判決送達後10日內，向本院提出上訴狀。
                                書記官  紀俊源
中    華    民    國    95    年    12    月    25    日
附錄論罪科刑法條：
中華民國刑法第346條
意圖為自己或第三人不法之所有，以恐嚇使人將本人或第三人之
物交付者，處6月以上5年以下有期徒刑，得併科1千元以下罰金
。
以前項方法得財產上不法之利益，或使第三人得之者，亦同。
前二項之未遂犯罰之。
家庭暴力防治法第2條
本法所稱家庭暴力者，謂家庭成員間實施身體或精神上不法侵害
之行為。
本法所稱家庭暴力罪者，謂家庭成員間故意實施家庭暴力行為而
成立其他法律所規定之犯罪。
本法所稱騷擾者，謂任何打擾、警告、嘲弄或辱罵他人之言語、
動作或製造使人心生畏怖情境之行為。


司法院資訊處製作；財團法人民間司法改革基金會備份。
